臺灣臺中地方法院刑事判決
111年度金訴字第379號
                                    111年度金訴字第660號
公  訴  人  臺灣臺中地方檢察署檢察官
被      告  吳皓柏




            王英全


上列被告等因洗錢防制法等案件，經檢察官提起公訴（110年度
少連偵字第474、497號）及追加起訴（111年度偵字第1397號）
，被告等於準備程序中就被訴事實為有罪之陳述，受命法官聽取
當事人之意見後，經本院合議庭裁定由受命法官獨任進行簡式審
判程序，判決如下： 
    主    文
乙○○犯如附表三之犯罪事實欄所示各罪，各處如附表三宣告刑欄
所示之刑。應執行有期徒刑參年拾月。 
王英全犯如附表三編號1至15、17、18、21、23、24犯罪事實欄
所示各罪，各處如附表三編號1至15、17、18、21、23、24宣告
刑欄所示之刑。應執行有期徒刑貳年拾月。   
    犯罪事實及理由
一、本案犯罪事實及理由，除以下事項予以更正、補充外，其餘
    均引用檢察官起訴書及追加起訴書之記載（如附件）：
  ㈠起訴書犯罪事實應更正為：乙○○（所涉參與犯罪組織之首次
    犯行部分，前經臺灣臺中地方檢察署檢察官以110年度偵字
    第23499號案件提起公訴，不在本件起訴範圍）於民國110年
    4月間某日，王英全（所涉參與犯罪組織之首次犯行，前經
    臺灣士林地方檢察署檢察官以111年度少連偵字第3號等提起
    公訴；附表一編號、、、之部分前經臺灣臺中地方檢察
    署檢察官以111年度偵字第1180號提起公訴，均不在本件起
    訴範圍）於110年6月間某日，加入少年倪○辰（95年6月生）
    、暱稱「COCO」及其他真實姓名、年籍不詳之人所屬之詐欺
    集團，而與該詐欺集團成員共同意圖為自己不法之所有，基
    於三人以上共同詐欺取財及一般洗錢（不包含詐騙鄧宜雯及
    張婷凱部分）之犯意聯絡，其等分工方式為：乙○○、王英全
    於該詐欺集團內擔任俗稱「車手」、「取簿手」之角色，薪
    資為每日新臺幣（下同）2000元。並先由該詐欺集團不詳成
    員於110年6月22日9時53分前某時，以申辦貸款為由詐騙鄧
    宜雯，致鄧宜雯陷於錯誤，而依指示寄送其所申辦之臺灣中
    小企業銀行、中國信託銀行、國泰世華銀行、渣打銀行及中
    華郵政等5個金融機構帳戶（帳號均詳卷）之金融卡至指定
    之統一超商松潭門市（址設臺中市○○區○○路0段000號）；另
    於110年6月23日10時9分前某時，以申辦貸款為由詐騙張婷
    凱，致張婷凱陷於錯誤，而依指示將其申辦之彰化銀行、聯
    邦銀行、陽信銀行、遠東銀行及中華郵政等5個金融機構帳
    戶存摺拍照傳送，並依指示將上開彰化銀行、聯邦銀行、陽
    信銀行、遠東銀行及中華郵政等5個金融機構帳戶（帳號均
    詳卷）金融卡寄送至指定之統一超商丰瑞門市（址設臺中市
    ○○區○○路000號）。其後，再由少年倪○辰（無證據證明王英
    全對於倪○辰之年齡知悉或可得預見）依「COCO」之指示，
    於110年6月22日9時53分許，前往統一超商松潭門市，領取
    內含有鄧宜雯上開臺灣中小企業銀行、中國信託銀行、國泰
    世華銀行、渣打銀行及中華郵政等5個金融機構之金融卡之
    包裹，及於110年6月23日10時9分許，前往統一超商丰瑞門
    市領取內含張婷凱上開彰化銀行、聯邦銀行、陽信銀行、遠
    東銀行及中華郵政等5個金融機構帳戶金融卡之包裹，而詐
    得鄧宜雯及張婷凱前開金融機構帳戶之金融卡。倪○辰領取
    前開包裹後，交給同住在富比世大飯店（址設臺中市○區○○
    路000號）之乙○○，乙○○再將金融卡交給王英全測試，確認
    可用未遭凍結後（俗稱「試車」），乙○○再將之收回交給詐
    欺集團不詳車手，復由該詐欺集團不詳成員，於附表一所示
    之時間，以附表一所示之方式，詐騙附表一所示之程月亭、
    陳俞君、林雅惠、戴曉雯、賴明慧、王晨晏、王雅立、黃堉
    銓、陳書帆、李翊華、邱奕愷、吳浩偉、曾鈺涵、陳暐升、
    曾妙齡、林奎淳、羅妃蕎、張芳瑜、郭于瑄、陳奕筑、蔡季
    儒及林玟君等22人（下稱程月亭等22人）後，使其等不疑有
    他而陷於錯誤，而依詐欺集團成員之指示，匯款至附表一所
    示之金融帳戶，復由倪○辰將之提領一空，攜回富比世大飯
    店交予乙○○，乙○○再轉交詐欺集團不詳上級成員。嗣因程月
    亭等22人發覺有異，報警處理，經警循線追查，而悉上情。
  ㈡追加起訴書犯罪事實應更正為：乙○○於110年4月間某日，加
    入少年倪○辰、暱稱「COCO」及其他真實姓名、年籍不詳之
    人所屬之詐欺集團，於詐欺集團內擔任俗稱「車手」、「取
    簿手」之角色，薪資為2000元，而與該詐欺集團成員共同意
    圖為自己不法之所有，基於三人以上共同詐欺取財及一般洗
    錢（不包含詐騙李俊達部分）之犯意聯絡，其等分工方式為
    ：先由該詐欺集團不詳成員，於110年6月15日20時45分許，
    刊登廣告，以得為資金需求者貸款，然需提供金融帳戶存摺
    及金融卡方得申請貸款云云，使李俊達陷於錯誤，而依指示
    以LIN傳送所翻拍其名下之國泰世華銀行帳戶（帳號詳卷）
    存摺照片，並依指示將該帳戶金融卡寄送至指定之統一超商
    松店站（址設臺中市○區○○路0段0000號）。乙○○再依不詳詐
    欺集團成員之指示至該超商門市收取包裹後，交給詐欺集團
    不詳車手；復由該詐欺集團不詳成員於附表二所示之時間，
    以附表二所示之方式，詐騙附表二所示之己○○、庚○○、戊○○
    、丙○○及甲○○等人（下稱己○○等5人）後，使己○○等5人不疑
    有他而陷於錯誤，而依指示，匯款附表二所示之金融帳戶。
    旋由復由詐欺集團不詳車手將之提領一空並轉交詐欺集團不
    詳上級成員。嗣因附表二所示之己○○等5人發覺有異，報警
    處理，經警循線追查，而悉上情。
  ㈣起訴書及追加起訴書之附表分別更正如本判決附表一、附表
    二所示。
  ㈤補充以下證據資料：
  ⒈被告乙○○、王英全（下稱被告2人）於本院準備程序及審理時
    之自白。
  ⒉告訴人戊○○於警詢時之指述（見本院金訴字第660號卷第96-9
    9頁）。
  ⒊告訴人丙○○於警詢時之指述（見本院金訴字第660號卷第130-
    132頁）。
  ⒋告訴人庚○○於警詢時之指述（見本院金訴字第660號卷第148-
    154頁）。
  ⒌告訴人甲○○於警詢時之指述（見本院金訴字第660號卷第171-
    172頁）。
  ⒍告訴人己○○於警詢時之指述（見本院金訴字第660號卷第190-
    192頁）。
  ⒎國泰世華銀行存匯作業管理部111年2月23日國世存匯作業字
    第1110023363號函及檢附告訴人李俊達國泰世華銀行帳戶交
    易明細資料（見本院金訴字第660號卷第57-93頁）。
  ⒏新北市政府警察局林口分局忠孝派出所陳報單、受理各類案
    件紀錄表、受（處）理案件證明單、內政部警政署反詐騙諮
    詢專線紀錄表、受理詐騙帳戶通報警示簡便格式表、告訴人
    戊○○之存摺封面及內頁影本（見本院金訴字第660號卷第95
    、101-111頁）。
  ⒐自動櫃員機交易明細單（見本院金訴字第660號卷第112-116
    頁）。
  ⒑金融機構聯防機制通報單（見本院金訴字第660號卷第123頁
    ）。
  ⒒宜蘭縣政府警察局羅東分局五結分駐所陳報單、受理各類案
    件紀錄表、刑案紀錄表、受（處）理案件證明單、受理詐騙
    帳戶通報警示簡便格式表（見本院金訴字第660號卷第125-1
    29、134-141頁）。
  ⒓內政部警政署反詐騙諮詢專線紀錄表（見本院金訴字第660號
    卷第133頁）。
  ⒔台新銀行自動櫃員機交易明細單（見本院金訴字第660號卷第
    142-144頁）。
  ⒕新北市政府永和分局新生派出所陳報單、受（處）理案件證
    明單、受理各類案件紀錄表、內政部警政署反詐騙諮詢專線
    紀錄表、受理詐騙帳戶通報警示簡便格式表（見本院金訴字
    第660號卷第147、155-161頁）。
  ⒖臺外幣交易明細查詢資料（見本院金訴字第660號卷第162、1
    67-168頁）。
  ⒗國泰世華銀行自動櫃員機交易明細單（見本院金訴字第660號
    卷第163-165頁）。
  ⒘新北市政府警察局新店派出所陳報單（見本院金訴字第660號
    卷第169頁）。
  ⒙新北市政府警察局新店分局刑案照片黏貼紀錄表、受理詐騙
    帳戶通報警示簡便格式表、內政部警政署反詐騙諮詢專線紀
    錄表、金融機構聯防機制通報單、新北市政府警察局新店分
    局安康派出所受理各類案件紀錄表、受（處）理案件證明單
    、刑案紀錄表（見本院金訴字第660號卷第173-184頁）。
  ⒚嘉義縣警察局民雄派出所新港分駐所陳報單、刑案紀錄表、
    受理各類案件紀錄表、受（處）理案件證明單、受理詐騙帳
    戶通報警示簡便格式表、金融機構聯防機制通報單、受理詐
    騙帳戶通報警示簡便格式表（見本院金訴字第660號卷第185
    、188-189、194-203頁）。
  ⒛內政部警政署反詐騙諮詢專線紀錄表（見本院金訴字第660號
    卷第186-187頁）。
  告訴人己○○遭詐騙相關照片截圖（見本院金訴字第660號卷第
    204-205頁）。
  告訴人己○○之存摺封面、內頁及金融卡影本（見本院金訴字
    第660號卷第206-209頁）。
  中國信託自動櫃員機交易明細單（見本院金訴字第660號卷第
    210-211頁）。
二、程序之說明：
    按於第一審辯論終結前，得就與本案相牽連之犯罪或本罪之
    誣告罪，追加起訴，刑事訴訟法第265條第1項定有明文。而
    所謂相牽連案件，依刑事訴訟法第7條規定，包括一人犯數
    罪者、數人共犯一罪或數罪者等情形。查被告乙○○所犯附表
    一部分，經檢察官提起公訴並經本院以111年度金訴字第379
    號案件受理後，檢察官於該案件言詞辯論終結前，以111年
    度偵字第1397號案件，以被告乙○○所犯附表二部分為一人犯
    數罪而具有牽連關係為由追加起訴，於111年4月19日繫屬本
    院，有臺灣臺中地方檢察署111年4月19日中檢謀湯111偵139
    7字第1119041416號函在卷可稽，經核檢察官之追加起訴與
    上開規定相符，為屬合法，先予敘明。
三、論罪科刑：
　㈠法律之適用： 
　⒈按刑法第339條之4第1項第2款規定之立法意旨略以：「本款
    所謂『3人以上共同犯之』，不限於實施共同正犯，尚包含同
    謀共同正犯。」。經查，參與本案詐欺犯行之人員至少有被
    告2人及少年倪○辰及該詐欺集團其他成員，足見本案共犯確
    為3人以上，且被告2人於警詢時均坦認知悉成員包含其等2
    人及少年倪○辰等語（見少連偵字第474號卷第45、53頁），
    是被告2人行為該當刑法第339條之4第1項第2款之要件甚明
    。
　⒉按洗錢防制法第15條之特殊洗錢罪，係在無法證明前置犯罪
    之特定不法所得，而未能依洗錢防制法第14條之一般洗錢罪
    論處時，始予適用。倘能證明人頭帳戶內之資金係前置之特
    定犯罪所得，即應逕以一般洗錢罪論處，自無適用特殊洗錢
    罪之餘地。例如詐欺集團向被害人施用詐術後，為隱匿其詐
    欺所得財物之去向，而令被害人將其款項轉入該集團所持有
    、使用之人頭帳戶，並由該集團所屬之車手前往提領詐欺所
    得款項得逞，檢察官如能證明該帳戶內之資金係本案詐欺之
    特定犯罪所得，即已該當於洗錢防制法第14條第1項之一般
    洗錢罪；至若無法將人頭帳戶內可疑資金與本案詐欺犯罪聯
    結，而不該當第2條洗錢行為之要件，當無從依洗錢防制法
    第14條第1項之一般洗錢罪論處，僅能論以洗錢防制法第15
    條第1項之特殊洗錢罪。另過去實務認為，行為人對犯特定
    犯罪所得之財物或利益作直接使用或消費之處分行為，或僅
    將自己犯罪所得財物交予其他共同正犯，祇屬犯罪後處分贓
    物之行為，非本條例所規範之洗錢行為，惟依修正後洗錢防
    制法規定，倘行為人意圖掩飾或隱匿特定犯罪所得來源，而
    將特定犯罪所得直接消費處分，甚或交予其他共同正犯，而
    由共同正犯以虛假交易外觀掩飾不法金流移動，即難認單純
    犯罪後處分贓物之行為，應仍構成洗錢防制法第2條第1或2
    款之洗錢行為（最高法院108年度台上字第1744號、108年台
    上字第2425號判決要旨參照）。查被告乙○○與本案詐欺集團
    其他成員3人以上共同詐騙本案附表一、二所示之告訴人、
    被害人（不包含詐騙告訴人鄧宜雯、張婷凱及李俊達部分）
    ，被告王英全與本案詐欺集團其他成員3人以上共同詐騙本
    案附表一編號1至15、17、18、21所示之告訴人（不包含詐
    騙告訴人鄧宜雯、張婷凱部分），使各該告訴人、被害人將
    款項匯入詐欺集團成員指定之金融帳戶，係構成刑法第339
    條之4第1項第2款之加重詐欺取財罪，該條項為法定刑1年以
    上7年以下有期徒刑之罪，核屬洗錢防制法第3條第1款所規
    定之特定犯罪；而在各該告訴人、被害人受騙而陷於錯誤匯
    款後，被告2人依其等行為分擔模式，先由少年倪○辰領取詐
    欺所得之帳戶金融卡後，交給被告乙○○，被告乙○○再將金融
    卡交給被告王英全測試，確認可用未遭凍結後，被告乙○○再
    將之收回交給詐欺集團不詳車手，復由少年倪○辰將告訴人
    、被害人遭詐騙匯入之款項提領一空，再交予被告乙○○，被
    告乙○○再轉交詐欺集團不詳上級成員（指起訴部分）；或由
    被告乙○○依指示至超商領取詐欺所得之帳戶金融卡後，交給
    集團其他不詳車手將告訴人遭詐騙匯入之款項提領一空（指
    追加起訴部分）。被告2人以此方式製造金流斷點方式，掩
    飾該詐欺所得之本質及去向，依上揭說明，被告2人所為，
    除該當刑法第339條之4第1項第2款之三人以上共同犯詐欺取
    財罪外，另亦該當洗錢防制法第14條第1項之一般洗錢罪。
　㈡罪名：是核被告2人就詐騙告訴人鄧宜雯、張婷凱部分，及被
    告乙○○就詐騙告訴人李俊達部分（被告2人就起訴部分之犯
    行，包含詐騙告訴人鄧宜雯、張婷凱部分；被告乙○○就追加
    起訴部分之犯行，亦包含詐騙告訴人李俊達部分，業經檢察
    官另以補充理由書詳細敘明，見本院金訴字第379號卷第151
    -152頁、本院金訴字第660號卷第281-282頁），均係犯刑法
    第339條之4第1項第2款之三人以上共同詐欺取財罪；被告乙○○就附表一編號1至22、附表二部分，及被告王英全就附表
    一編號1至15、17、18、21部分，均係犯刑法第339條之4第1
    項第2款之三人以上共同詐欺取財罪、洗錢防制法第14條第1
    項之一般洗錢罪。
　㈢共同正犯：按共同正犯之成立，只須具有犯意之聯絡，行為
    之分擔，既不問犯罪動機起於何人，不必每一階段犯行，均
    經參與。再共同正犯之意思聯絡，原不以數人間直接發生者
    為限，即有間接之聯絡者，亦包括在內，如甲分別邀乙、丙
    犯罪，雖乙、丙彼此無直接之聯絡，亦無礙於其為共同正犯
    之成立。又共同正犯，係共同實行犯罪行為之人，在共同意
    思範圍內，各自分擔犯罪行為之一部，相互利用他人之行為
    ，以達其犯罪之目的，其成立不以全體均參與實行犯罪構成
    要件之行為為要件，其行為分擔，亦不以每一階段皆有參與
    為必要，倘具有相互利用其行為之合同意思所為，仍應負共
    同正犯之責（最高法院77年台上字第2135號、99年度台上字
    第1323號刑事判決意旨參照）。參以現今詐欺集團參與人數
    眾多，分工亦甚縝密，為達詐欺取財之目的，復為隱匿日後
    犯罪所得，防止遭查緝，多區分為實施詐欺之人、提領詐欺
    所得之車手與聯繫車手之人間，各類分工均係詐欺集團組成
    所不可或缺，彼此分工，均屬詐欺集團之重要組成成員。查
    本案被告2人與其他詐欺集團成員之方工方式詳述如上，其
    等顯係基於自己犯罪之犯意共同參與該集團組織之分工，各
    自分擔犯罪構成要件行為之一部，相互利用他人之行為，以
    達詐欺犯罪之目的無訛，被告2人與本案詐欺集團其他成員
    間未必直接聯絡，或未能確切知悉詐騙本案告訴人、被害人
    之模式，仍應就全部之犯罪事實令負共同正犯之責。從而，
    被告2人就被訴關於告訴人鄧宜雯、張婷凱及其等關於附表
    一部分之犯行，與少年倪○辰及所屬集團其他不詳成員，有
    犯意聯絡及行為分擔，應論以共同正犯；被告乙○○就被訴關
    於告訴人李俊達及附表二部分之犯行，與所屬詐欺集團其他
    不詳成員，亦應論以共同正犯。
　㈣罪數：
  ⒈被告2人共同參與本案詐欺集團不詳成員以一施用詐術行為，
    詐得告訴人鄧宜雯、張婷凱所寄出之多張金融帳戶金融卡，
    就同一告訴人部分，應僅論以一罪。
  ⒉被告乙○○就附表一編號1至22、附表二部分，被告王英全就附
    表一編號1至15、17、18、21部分，各係以一行為同時觸犯
    三人以上共同詐欺取財罪及一般洗錢罪，均為想像競合犯，
    依刑法第55條前段規定，應各從一重論以三人以上共同詐欺
    取財罪處斷。
  ⒊被告乙○○就告訴人鄧宜雯、張婷凱、附表一所示22罪、告訴
    人李俊達及附表二所示5罪部分，被告王英全就告訴人鄧宜
    雯、張婷凱、附表一編號1至15、17、18、21部分，均犯意
    各別，行為互殊，應分論併罰（被告乙○○共30罪、被告王英
    全共20罪）。 
　㈤刑之加重或減輕事由：
　⒈公訴意旨雖認被告王英全本案係成年人與少年倪○辰共同實施
    犯罪，請依兒童及少年福利與權益保障法第112條第1項規定
    加重其刑等語。然按兒童及少年福利法第112條第1項所定之
    加重處罰，固不以該成年人明知共同實施犯罪之人為兒童及
    少年為必要，但仍須證明該成年人有與之共同實施犯罪之不
    確定故意，始足當之。經查，被告王英全於警詢時辯稱：不
    認識少年倪○辰等語（少連偵字第474號卷第51頁），而否認
    認識少年倪○辰；被告王英全於偵查中雖供稱：倪○辰會去領
    包裹，拿去給乙○○，乙○○交給我去測試，我測試完提款卡就
    還給乙○○，乙○○再交給倪○辰去領錢等語（見少連偵字第474
    號卷第132頁），然亦未供稱其知悉或可得預見少年倪○辰之
    年齡。又本案少年倪○辰於警詢時係供稱：110年6月22日9時
    53分許領取包裹後，前往富比世大飯店將包裹交給乙○○等語
    （見少連偵字第497號卷第26頁，少連偵字第474號卷第67頁
    ）；係使用通訊軟體「飛機」聯繫王英全等語（少連偵字第
    474號卷第153頁），少年倪○辰縱使知悉被告王英全亦為集
    團成員之一，或有與少年倪○辰接觸，然此與被告王英全對
    於少年倪○辰之年齡知悉或可得而知仍屬二事，且少年倪○辰
    於警詢時均未指認被告王英全。此外，卷內亦無證據證明被
    告王英全對於少年倪○辰之年齡主觀上知悉或可得而知，依
    照罪疑惟輕原則，應採有利於被告王英全之認定，故尚無從
    依上開規定加重其刑，附此敘明。
　⒉按犯前2條之罪，在偵查或審判中自白者，減輕其刑，洗錢防
    制法第16條第2項定有明文。經查，被告2人於本院審理時中
    就上開一般洗錢犯行部分均自白犯行，依上開規定原應減輕
    其刑，惟被告2人所犯三人以上共同犯詐欺取財罪及一般洗
    錢罪部分，均係從一重論以三人以上共同詐欺取財罪，則就
    被告2人此部分想像競合輕罪得減刑部分，由本院於後述量
    刑時一併衡酌。
　㈥爰審酌被告2人均正值青年，不思依循正途獲取穩定經濟收入
    ，竟貪圖不法錢財，參與本案詐欺集團，其價值觀念顯有偏
    差，所為殊值非難，且被告乙○○、王英全本案犯行次數均不
    少，其等犯罪情節均非輕微。然考量被告2人犯罪後坦承犯
    行，被告乙○○自稱國中畢業、在市場工作，月薪不固定，約
    1至2萬元，未婚、無需扶養小孩，被告王英全自稱國中畢業
    ，從事清潔業，月薪25000元，未婚、無需扶養小孩之智識
    程度及生活經濟狀況（見本院金訴字第379號卷第234-235頁
    ），再酌其等本案擔任之角色分工、本案參與情形及被害人
    所匯款項金額等犯罪情節，分別量處如附表三所示之刑，並
    定其等應執行刑如主文所示。
五、沒收部分：
  ㈠被告2人於本院審理時均供稱：實際上沒有拿到報酬等語（見
    本院金訴字第379號卷第233頁、本院金訴字第660號卷第278
    頁），卷內亦無證據可證明被告2人實際尚有獲取薪資，自
    均無從就犯罪所得部分宣告沒收或追徵。
  ㈡另洗錢防制法第18條第1項前段規定，犯第14條之罪，其所移
    轉、變更、掩飾、隱匿、收受、取得、持有、使用之財物 
    或財產上利益，沒收之。前揭洗錢防制法關聯客體之沒收，
     核其性質應屬刑法犯罪工具沒收之特別規定，惟上開條文
    雖 採義務沒收主義，卻未特別規定「不問屬於犯罪行為人
    與否 ，沒收之」，此部分條文之解釋自應回歸適用原則性
    之規範 ，即參諸刑法第38條第2項前段，以屬於犯人行為人
    所有者為限，始應予沒收。查被告2人所共同詐得之款項，
    該等款項均未扣案，復無證據足資認定被告2人對於該等款
    項具有事實上之共同處分權限，本院無從就此對被告為沒收
    之諭知（最高法院104年度台上字第3979號判決意旨參照）
    。 
據上論斷，應依刑事訴訟法第273條之1第1項、第299條第1項前
段，判決如主文。
本案經檢察官鐘祖聲提起公訴及追加起訴，檢察官丁○○到庭執行
職務。
中　　華　　民　　國　　111 　年　　6 　　月　　24　　日
                  刑事第十六庭  法  官  陳怡君
以上正本證明與原本無異。
如不服本判決應於收受送達後20日內向本院提出上訴書狀，並應
敘述具體理由；其未敘述上訴之理由者，應於上訴期間屆滿後20
日內向本院補提理由書（均須按他造當事人之人數附繕本）「切
勿逕送上級法院」。
告訴人或被害人如不服判決，應備理由具狀向檢察官請求上訴，
上訴期間之計算，以檢察官收受判決正本之日起算。
                                書記官  蔡明純
中　　華　　民　　國　　111 　年　　6 　　月　　24　　日
◎附錄本案論罪科刑法條
【中華民國刑法第339條之4】
犯第339條詐欺罪而有下列情形之一者，處1年以上7年以下有期
徒刑，得併科1百萬元以下罰金：
一、冒用政府機關或公務員名義犯之。
二、三人以上共同犯之。
三、以廣播電視、電子通訊、網際網路或其他媒體等傳播工具，
    對公眾散布而犯之。
前項之未遂犯罰之。
【洗錢防制法第14條】
有第二條各款所列洗錢行為者，處7年以下有期徒刑，併科新臺
幣5百萬元以下罰金。
前項之未遂犯罰之。
前二項情形，不得科以超過其特定犯罪所定最重本刑之刑。    
             
◎附表一（即起訴附表部分）                 
編號 告訴人/被害人 詐騙方式 告訴人/被害人匯款時間 告訴人/被害人匯款金額（新臺幣） 告訴人/被害人匯款之金融帳戶  １ 程月亭（提出告訴） 本案詐欺集團於110年6月22日16時19分許，以「金石堂網路書店」名義撥打電話予程月亭，向其佯稱：因電腦系統遭駭客入侵，將其會員資格變成高級會員，之前購買之書籍會重複扣款，需設定解除云云，致程月亭陷於錯誤，依指示匯款至右列帳戶。 ①110年6月22日16時19分 ②110年6月22日16時23分 ③110年6月22日16時33分 ①4萬9123元 ②2萬5981元 ③2萬4977元 戶名：鄧宜雯/台灣中小企銀帳戶（帳號詳卷）  ２ 陳俞君（提出告訴） 本案詐欺集團於110年6月22日17時30分許，以某廠商名義撥打電話予陳俞君，向其佯稱：要解除先前購物取消，銀行客服會電話聯絡云云，致陳俞君陷於錯誤，依指示匯款至右列帳戶。 ①110年6月22日17時55分 ②110年6月22日18時3分 ①4萬9985元 ②4萬9985元 戶名：鄧宜雯/ 中華郵政帳戶（帳號詳卷）  ３ 林雅惠（提出告訴） 本案詐欺集團於110年6月20日18時51分許，以「萬年東海模型玩具公司」人員名義撥打電話予林雅惠，向其佯稱：因公司人員操作疏失，將其在公司之一般客戶帳戶設定為批發帳戶云云，致林雅惠陷於錯誤，依指示匯款至右列帳戶。 110年6月22日18時20分 ①3萬元 戶名：鄧宜雯/中國信託銀行帳戶（帳號詳卷）  ４ 戴曉雯 本案詐欺集團於110年6月22日17時58分許，以「東海模型網路賣家」名義撥打電話予戴曉雯，向其佯稱：其之前訂購商品，設定錯誤成為團購會員資格，需依銀行指示操作取消設定云云，致戴曉雯陷於錯誤，依指示匯款至右列帳戶。 ①110年6月22日18時26分 ②110年6月22日18時30分 ③110年6月22日18時34分 ④110年6月22日19時4分 ①9985元 ②9985元 ③9985元 ④8985元 戶名：鄧宜雯/中國信託銀行帳戶（帳號詳卷）  ５ 賴明慧（提出告訴） 本案詐欺集團於110年6月7日17時50分許，以某電商客服名義撥打電話予賴明慧，向其佯稱：員工誤將其資料設定為經銷商，會自動以其手機綁定銀行帳戶扣款云云，致賴明慧陷於錯誤，依指示匯款至右列帳戶。 ①110年6月22日18時33分 ②110年6月22日19時6分 ①2萬9989元 ②1萬8985元 戶名：鄧宜雯/中華郵政帳戶（帳號詳卷）  ６ 王晨晏（提出告訴） 本案詐欺集團於110年6月22日18時40分許，以中國信託客服名義撥打電話予王晨晏，向其佯稱：有一筆消費因簽收欄錯誤，需提供帳戶供賣方取消消費程序，否則會持續扣款云云，致王晨晏陷於錯誤，依指示匯款至右列帳戶。 110年6月22日18時41分 ①4萬9985元 戶名：鄧宜雯/國泰世華銀行帳戶（帳號詳卷）  ７ 王雅立（提出告訴） 本案詐欺集團於110年6月22日17時46分許，以某網購賣家名義撥打電話予王雅立，向其佯稱：因其之前在網路購買登山服飾，係大樓管理員簽收，因簽收到銀行欄位，導致會多付12筆消費金額，需操作ATM將轉帳功能關閉云云，致王雅立陷於錯誤，依指示匯款至右列帳戶。 110年6月22日18時45分 ①2萬9985元 戶名：鄧宜雯/國泰世華銀行帳戶（帳號詳卷）  ８ 黃堉銓（提出告訴） 本案詐欺集團於110年6月22日18時45分許，以「生活倉庫購物」客服名義撥打電話予黃堉銓，向其佯稱：因公司網站遭駭客入侵，導致設定其為高級會員，若不解除，會扣款12000元云云，其後又以臺中銀行客服名義撥打電話予黃堉銓，向其佯稱：要幫忙取消扣款12000元云云，致黃堉銓陷於錯誤，依指示匯款至右列帳戶。 110年6月22日19時30分 ①4萬9989元 戶名：鄧宜雯/國泰世華銀行帳戶（帳號詳卷）  ９ 陳書帆 本案詐欺集團於110年6月22日17時56分許，以某電商名義撥打電話予陳書帆，向其佯稱：訂購商品設定錯誤，需使用ATM轉帳方可解除錯誤設定云云，致陳書帆陷於錯誤，依指示匯款至右列帳戶。 110年6月22日19時34分 ①3萬元 戶名：鄧宜雯/國泰世華銀行帳戶（帳號詳卷）   李翊華 本案詐欺集團於110年6月22日某時許，以「TVMDS」名義撥打電話予李翊華，向其佯稱：因工作人員疏失，導致其多次付款，為取消付款需依指示操作網路匯款云云，致李翊華陷於錯誤，依指示匯款至右列帳戶。 ①110年6月22日19時48分 ②110年6月22日20時19分 ①1萬2123元 ②1萬1123元 戶名：鄧宜雯/渣打銀行帳戶（帳號詳卷）   邱奕愷（提出告訴） 本案詐欺集團於110年6月22日18時00分許，以「Gracegift」官方購物網站客服名義撥打電話予邱奕愷，向其佯稱：因公司網站異常，導致其帳戶變成高級會員，需提供銀行電話取消貸款云云，其後又以國泰世華銀行客服名義撥打電話予邱奕愷，向其佯稱：要確認身分，開啟轉帳功能云云，致邱奕愷陷於錯誤，依指示匯款至右列帳戶。 ①110年6月22日20時2分 ②110年6月22日20時7分 ①3萬元 ②3000元 戶名：鄧宜雯/渣打銀行帳戶（帳號詳卷）   吳浩偉（提出告訴） 本案詐欺集團於110年6月22日20時10分許，以裕隆租賃集團名義撥打電話予吳浩偉，向其佯稱：前申請貸款是42期，因員工操作錯誤，導致貸款變成2筆，希望至提款機操作更正云云，致吳浩偉陷於錯誤，依指示匯款至右列帳戶。 ①110年6月22日21時 ②110年6月22日21時10分 ①2萬9988元 ②1萬2024元 戶名：鄧宜雯/渣打銀行帳戶（帳號詳卷）   曾鈺涵 本案詐欺集團於110年6月22日18時47分許，以「STORY ACCESSORY」故事服飾店名義義撥打電話予曾鈺涵，向其佯稱：因員工疏失，不慎將其會員等級提升為經銷商，導致其每月需多付2000元費用，會有中國信託銀行人員協助排除云云，其後，又以中國信託銀行客服名義撥打電話予曾鈺涵，向其佯稱：需依指示操作云云，致曾鈺涵陷於錯誤，依指示匯款至右列帳戶。 110年6月22日某時 ①1萬123元 戶名：鄧宜雯/國泰世華銀行帳戶（帳號詳卷）   陳暐升 本案詐欺集團於110年6月22日20時30分許，以「東海模型網路賣家」名義撥打電話予陳暐升，向其佯稱：因設定錯誤，導致多筆訂單，需提供自己信用卡公司電話供處理，否則可能會重複扣款云云，其後，又以「台新銀行客服」名義撥打電話予陳暐升，向其佯稱：有收到「東海模型」取消扣款通知云云，致陳暐升陷於錯誤，依指示匯款至右列帳戶。 110年6月22日21時17分 ①4萬123元 戶名：鄧宜雯/國泰世華銀行帳戶（帳號詳卷）   曾妙齡（提出告訴） 本案詐欺集團於110年6月23日16時許，以「天藍小舖」服務人員名義撥打電話予曾妙齡，向其佯稱：因作業人員疏失，造成多筆扣款，會請銀行人員處理云云，其後，又以「玉山銀行客服」名義撥打電話予曾妙齡，向其佯稱：需依指示操作云云，致曾妙齡陷於錯誤，依指示匯款至右列帳戶。 110年6月23日17時1分 ①4萬9875元 戶名：張婷凱/聯邦銀行帳戶（帳號詳卷）   林奎淳 本案詐欺集團於110年6月23日16時05分許，以「LUSLUS」網拍業者名義撥打電話予林奎淳，向其佯稱：因系統異常，將其資料設定錯誤，刷了金額約1萬多元，會通知信用卡公司處理云云，其後，又以「中國信託銀行客服」名義撥打電話予林奎淳，向其佯稱：需用網銀測試轉帳云云，致林奎淳陷於錯誤，依指示匯款至右列帳戶。 ①110年6月23日17時3分 ②110年6月23日17時9分 ③110年6月23日18時7分 ④110年6月23日18時13分 ①11萬9987 ②9999元 ③1萬13元 ④1萬1997元 ①戶名：張婷凱/陽信銀行帳戶（帳號詳卷） ②戶名：張婷凱/聯邦銀行帳戶（帳號詳卷） ③戶名：張婷凱/中華郵政帳戶（帳號詳卷） ④戶名：張婷凱/遠東銀行帳戶（帳號詳卷）   羅妃蕎(原名：羅苡榛)（提出告訴） 本案詐欺集團於110年6月23日15時57分許，以「天藍小舖」客服名義撥打電話予羅妃蕎，向其佯稱：因因公司電腦遭駭客入侵，導致其信用卡被盜刷，銀行會與其聯繫云云，其後，又以某銀行人員名義撥打電話予羅妃蕎，向其佯稱：需至ATM操作轉帳云云，致羅妃蕎陷於錯誤，依指示匯款至右列帳戶。 110年6月23日17時13分 ①5998元 戶名：張婷凱/聯邦銀行帳戶（帳號詳卷）   張芳瑜（提出告訴） 本案詐欺集團於110年6月23日16時29分許，以「天藍小舖」客服名義撥打電話予張芳瑜，向其佯稱：因工讀生掃錯條碼，之前其購買之商品變成20幾筆，會請銀行處理云云，其後，又以郵局人員名義撥打電話予張芳瑜，向其佯稱：需操作網銀云云，致張芳瑜陷於錯誤，依指示匯款至右列帳戶。 110年6月23日17時17分 ①3萬4168元 戶名：張婷凱/聯邦銀行帳戶（帳號詳卷）   郭于瑄 （提出告訴） 本案詐欺集團於110年6月23日17時08分許，以「藍天小舖」客服人員名義撥打電話予郭于瑄，向其佯稱：因不小心把其購買之商品貼成經銷商會有10筆訂單，如不處理，會從其帳戶扣款云云，其後，又以「中國信託銀行客服」名義撥打電話予郭于瑄，向其佯稱：需至網路銀行進行設備認證並轉帳云云，致郭于瑄陷於錯誤，依指示匯款至右列帳戶。 ①110年6月23日17時55分 ②110年6月23日17時57分 ①4萬9989元 ②4萬9989元 戶名：張婷凱/中華郵政帳戶（帳號詳卷）   陳奕筑 （提出告訴） 本案詐欺集團於110年6月27日17時04分許，以「天藍小舖」客服名義撥打電話予陳奕筑，向其佯稱：因工作人員疏失，導致下錯單會扣除其帳戶餘額，需操作ATM云云，其後，又以「國泰世華銀行客服」名義撥打電話予陳奕筑，向其佯稱：需依指示操作ATM云云，致陳奕筑陷於錯誤，依指示匯款至右列帳戶。 110年6月23日17時56分 ①3萬8123元 戶名：張婷凱/中華郵政帳戶（帳號詳卷）   蔡季儒 本案詐欺集團於110年6月23日17時12分許，以某網路業者名義撥打電話予蔡季儒，向其佯稱：公司電腦遭駭客入侵，其消費金額從1918元變成19180元，銀行會聯絡云云，其後，又以「台新銀行銀行客服」名義撥打電話予蔡季儒，向其佯稱：網路業者有與銀行聯絡，可以幫忙取消云云，致蔡季儒陷於錯誤，依指示匯款至右列帳戶。 ①110年6月23日18時24分 ②110年6月23日18時26分 ①4萬9987元 ②3102元 戶名：張婷凱/遠東銀行帳戶（帳號詳卷）   林玟君 本案詐欺集團於110年6月23日某時，以「天藍小舖」電商業者名義撥打電話予林玟君，向其佯稱：因企業訂單及個人訂單設定錯誤，為解除此類錯誤，需使用網路轉帳方式解除云云，致林玟君陷於錯誤，依指示匯款至右列帳戶。 ①110年6月24日0時1分 ②110年6月24日0時4分 ③110年6月24日0時5分 ④110年6月24日0時6分 ①9萬9999元 ②2萬623元 ③4萬9989元 ④1萬5220元 ①戶名：張婷凱/陽信銀行帳戶（帳號詳卷） ②戶名：張婷凱/陽信銀行帳戶（帳號詳卷） ③戶名：張婷凱/彰化銀行帳戶（帳號詳卷） ④戶名：張婷凱/彰化銀行帳戶（帳號詳卷） 


◎附表二（即追加起訴書附表）
編號 告訴人 詐騙方式 告訴人/被害人匯款時間 告訴人/被害人匯款金額（新臺幣） 告訴人/被害人匯款之金融帳戶  １ 己○○（提出告訴） 本案詐欺集團不詳成員於110年6月19日14時33分許，以「玉如阿姨內衣」業者名義撥打電話予己○○，向其佯稱：因工讀生操作設定錯誤，導致其個人帳戶信用會有問題，會請郵局人員聯繫云云，其後，又以郵局人員名義撥打電話予己○○，向其佯稱：需依指示至ATM操作匯款云云，致己○○陷於錯誤，依指示匯款至右列帳戶。 110年6月19日17時21分 10萬9987元 戶名：李俊達/ 國泰世華銀行帳戶（帳號詳卷）  ２ 庚○○（提出告訴） 本案詐欺集團不詳成員於110年6月19日16時14分許，以「玉如阿姨內衣」業者名義撥打電話予庚○○，向其佯稱：因系統錯誤且作業不當，會繼續扣款，需至網路銀行操作解除扣款云云，致庚○○陷於錯誤，依指示匯款至右列帳戶。 ①110年6月19日17時31分 ②110年6月19日17時33分 ①3萬元 ②3萬元  戶名：李俊達/ 國泰世華銀行帳戶（帳號詳卷）  ３ 戊○○（提出告訴） 本案詐欺集團不詳成員於110年6月19日17時56分許，以「生活倉庫」業者名義撥打電話予戊○○，向其佯稱：因員工疏失，誤將其設定為批發商，其名下銀行帳戶會定期扣款，會有銀行與其聯絡云云，其後，又以「元大銀行」客服名義撥打電話予戊○○，向其佯稱：需至元大銀行APP鎖住帳戶，需依指示操作云云，致戊○○陷於錯誤，依指示匯款至右列帳戶。 ①110年6月20日0時02分 ②110年6月20日0時30分 ①4萬9985元 ②3萬元  戶名：李俊達/ 國泰世華銀行帳戶（帳號詳卷）  ４ 丙○○（提出告訴） 本案詐欺集團不詳成員於110年6月19日16時32分許，以某網路客服名義撥打電話予丙○○，向其佯稱：其前有購買一組保險套，因行政疏失，導致輸入到12組，需依指示方式操作取消云云，致丙○○陷於錯誤，依指示匯款至右列帳戶。 ①110年6月20日0時7分 ②110年6月20日0時32分 ①2萬9985元 ②2萬9985元  戶名：李俊達/ 國泰世華銀行帳戶（帳號詳卷）  ５ 甲○○（提出告訴） 本案詐欺集團不詳成員於110年6月19日14時05分許，以某業者名義撥打電話予甲○○，向其佯稱：其前購買棉褲，誤設為經銷商，會多扣一筆款項，需依指示轉帳云云，致甲○○陷於錯誤，依指示匯款至右列帳戶。 110年6月 20日0時40分 2萬12元  戶名：李俊達/ 國泰世華銀行帳戶（帳號詳卷） 

◎附表三
編號 犯罪事實 宣告刑 1 程月亭部分 乙○○犯三人以上共同詐欺取財罪，處有期徒刑壹年肆月。 王英全犯三人以上共同詐欺取財罪，處有期徒刑壹年肆月。 2 陳俞君部分 乙○○犯三人以上共同詐欺取財罪，處有期徒刑壹年參月。 王英全犯三人以上共同詐欺取財罪，處有期徒刑壹年參月。 3 林雅惠部分 乙○○犯三人以上共同詐欺取財罪，處有期徒刑壹年貳月。 王英全犯三人以上共同詐欺取財罪，處有期徒刑壹年貳月。 4 戴曉雯部分 乙○○犯三人以上共同詐欺取財罪，處有期徒刑壹年貳月。 王英全犯三人以上共同詐欺取財罪，處有期徒刑壹年貳月。 5 賴明慧部分 乙○○犯三人以上共同詐欺取財罪，處有期徒刑壹年貳月。 王英全犯三人以上共同詐欺取財罪，處有期徒刑壹年貳月。 6 王晨晏部分 乙○○犯三人以上共同詐欺取財罪，處有期徒刑壹年貳月。 王英全犯三人以上共同詐欺取財罪，處有期徒刑壹年貳月。 7 王雅立部分 乙○○犯三人以上共同詐欺取財罪，處有期徒刑壹年貳月。 王英全犯三人以上共同詐欺取財罪，處有期徒刑壹年貳月。 8 黃堉銓部分 乙○○犯三人以上共同詐欺取財罪，處有期徒刑壹年貳月。 王英全犯三人以上共同詐欺取財罪，處有期徒刑壹年貳月。 9 陳書帆部分 乙○○犯三人以上共同詐欺取財罪，處有期徒刑壹年貳月。 王英全犯三人以上共同詐欺取財罪，處有期徒刑壹年貳月。 10 李翊華部分 乙○○犯三人以上共同詐欺取財罪，處有期徒刑壹年貳月。 王英全犯三人以上共同詐欺取財罪，處有期徒刑壹年貳月。 11 邱奕愷部分 乙○○犯三人以上共同詐欺取財罪，處有期徒刑壹年貳月。 王英全犯三人以上共同詐欺取財罪，處有期徒刑壹年貳月。 12 吳浩偉部分 乙○○犯三人以上共同詐欺取財罪，處有期徒刑壹年貳月。 王英全犯三人以上共同詐欺取財罪，處有期徒刑壹年貳月。 13 曾鈺涵部分 乙○○犯三人以上共同詐欺取財罪，處有期徒刑壹年貳月。 王英全犯三人以上共同詐欺取財罪，處有期徒刑壹年貳月。 14 陳暐升部分 乙○○犯三人以上共同詐欺取財罪，處有期徒刑壹年貳月。 王英全犯三人以上共同詐欺取財罪，處有期徒刑壹年貳月。 15 曾妙齡部分 乙○○犯三人以上共同詐欺取財罪，處有期徒刑壹年貳月。 王英全犯三人以上共同詐欺取財罪，處有期徒刑壹年貳月。 16 林奎淳部分 乙○○犯三人以上共同詐欺取財罪，處有期徒刑壹年伍月。 17 羅妃蕎部分 乙○○犯三人以上共同詐欺取財罪，處有期徒刑壹年貳月。 王英全犯三人以上共同詐欺取財罪，處有期徒刑壹年貳月。 18 張芳瑜部分 乙○○犯三人以上共同詐欺取財罪，處有期徒刑壹年貳月。 王英全犯三人以上共同詐欺取財罪，處有期徒刑壹年貳月。 19 郭于瑄部分 乙○○犯三人以上共同詐欺取財罪，處有期徒刑壹年參月。 20 陳奕筑部分 乙○○犯三人以上共同詐欺取財罪，處有期徒刑壹年貳月。 21 蔡季儒部分 乙○○犯三人以上共同詐欺取財罪，處有期徒刑壹年參月。 王英全犯三人以上共同詐欺取財罪，處有期徒刑壹年參月。 22 林玟君部分 乙○○犯三人以上共同詐欺取財罪，處有期徒刑壹年伍月。 23 鄧宜雯部分 乙○○犯三人以上共同詐欺取財罪，處有期徒刑壹年貳月。 王英全犯三人以上共同詐欺取財罪，處有期徒刑壹年貳月。 24 張婷凱部分 乙○○犯三人以上共同詐欺取財罪，處有期徒刑壹年貳月。 王英全犯三人以上共同詐欺取財罪，處有期徒刑壹年貳月。 25 己○○部分 乙○○犯三人以上共同詐欺取財罪，處有期徒刑壹年肆月。 26 庚○○部分 乙○○犯三人以上共同詐欺取財罪，處有期徒刑壹年參月。 27 戊○○部分 乙○○犯三人以上共同詐欺取財罪，處有期徒刑壹年參月。 28 丙○○部分 乙○○犯三人以上共同詐欺取財罪，處有期徒刑壹年參月。 29 甲○○部分 乙○○犯三人以上共同詐欺取財罪，處有期徒刑壹年貳月。 30 李俊達部分 乙○○犯三人以上共同詐欺取財罪，處有期徒刑壹年貳月。 
◎附件